【裁判字號】    97,訴,720
【裁判日期】    970704
【裁判案由】    違反槍砲彈藥刀械管制條例
【裁判全文】
臺灣基隆地方法院刑事判決               97年度訴字第720號
公  訴  人  臺灣基隆地方法院檢察署檢察官
被      告  丁○○
            乙○○
上列二人共同
指定辯護人  本院公設辯護人丙○○
上列被告等因違反違反槍砲彈藥刀械管制條例案件，經檢察官提
起公訴（97年度偵字第495號），本院判決如下：
    主  文
丁○○、乙○○共同未經許可，持有可發射金屬具有殺傷力之氣
體動力式鋼管槍，各處有期徒刑壹年捌月，各併科罰金新台幣伍
萬元，罰金如易服勞役，均以新台幣壹仟元折算壹日。緩刑參年
。
扣案之氣體動力式鋼管槍壹支（槍枝管制編號0000000000，含瓦
斯鋼瓶壹個）沒收。
    事  實
一、丁○○與乙○○為朋友關係，乙○○於民國95年初某日，在
    臺北縣坪林鄉○○○路47公里處登山步道某工地，自綽號「
    阿山」真實姓名年籍不詳之友人處，受贈具殺傷力之氣體動
    力式鋼管槍1把（槍枝管制編號0000000000號，含瓦斯鋼瓶1
    個）及不具殺傷力之鋼管槍1把（槍枝管制編號000000 0000
    號，含瓦斯鋼瓶1個），即未經許可而無故持有上開氣體動
    力式鋼管槍，並將之藏放於上開登山步道工地一座水泥屋內
    ，嗣於97年1月26日晚上某時，乙○○與丁○○相約要前往
    台北縣平溪鄉山區獵飛鼠，丁○○便先前往台北縣新莊市某
    五金行購買6mm鋼珠彈135顆，再駕駛所借得之車號7339─FK
    號自小客貨車搭載乙○○一同至藏放槍枝處所，由乙○○取
    出該枝槍枝後，2人便基於共同持有可發射金屬具有殺傷力
    氣體動力式鋼管槍之犯意聯絡，將該槍枝置於上開自小客貨
    車行李箱內，由丁○○駕車搭載乙○○共赴台北縣平溪鄉東
    勢村番仔坑山區，翌日（27日）凌晨零時10分許，2人正停
    車取下該槍枝欲尋覓飛鼠蹤跡獵打時，因巡邏警員發現有異
    上前盤查查獲，並當場扣得具有殺傷力支上開槍枝（含瓦斯
    鋼瓶1個）及不具殺傷力之鋼管槍1把（槍枝管制編號000000
    0000號，含瓦斯鋼瓶1個）、6mm鋼珠彈135顆，始知上情。
二、案經臺北縣政府警察局瑞芳分局報告臺灣基隆地方法院檢察
    署檢察官偵查起訴。
    理  由
一、訊據被告丁○○、乙○○對於上開犯罪事實於警詢、偵查及
    本院審理時均坦承不諱，並有查獲照片14張、台北縣政府警
    察局新莊分局97年2月18日北縣警新保字第0970006859號函
    、花蓮縣警察局吉安分局97年2月19日吉警保民字第0970002
    902號函、0000000000、00000 00000號行動電話申請人資料
    與雙向通聯記錄各1份附卷可查，及扣案具殺傷力之氣體動
    力式鋼管槍（含瓦斯鋼瓶1個）可佐，被告之自白與事實相
    符，可以採信。且扣案槍枝經送請鑑定，認為：「(一)送鑑鋼
    管槍1枝（槍枝管制編號000000000 0），認係氣體動力式槍
    枝，以外接高壓氣體鋼瓶內氣體為發射動力，槍枝嚴重漏氣
    ，無法發射彈丸，不具殺傷力。(二)送鑑鋼管槍1枝（槍枝管
    制編號0000000000），認係氣體動力式槍枝，以外接高壓鋼
    瓶內氣體為發射動力，經以金屬彈丸測試三次，其中彈丸（
    直徑8mm、重量2.1g）最大發射速度為198公/秒，計算其動
    能為41焦耳，換算其單位面積動能為81焦耳/平方公分。無
    論依據日本科學警察之研究結果（彈丸單位面積動能達20焦
    耳/平方公分，則足以穿入人體皮肉層）或刑事警察局對活
    豬作射擊測試結果（彈丸單位面積動能達24焦耳/平方公分
    ，則足以穿入豬隻皮肉層）或美國軍醫總署定義（彈丸撞擊
    動能達58呎磅，約為78.6焦耳，則足以使人喪失戰鬥能力）
    。(三)送鑑鋼珠彈1包，認均係金屬彈丸。」，有內政部警政
    署刑事警察局97年4月10日刑鑑字第0970031092號槍彈鑑定
    書1件在卷可稽，顯然槍枝管制編號0000000000之氣體動力
    式鋼管槍1枝（含瓦斯鋼瓶1個）具有殺傷力，是本案事證明
    確，被告犯行洵堪認定。
二、核被告2人之行為，係犯槍砲彈藥刀械管制條例第8條第4項
    之持有其他可發射金屬具有殺傷力之氣體動力式鋼管槍罪。
    被告2人有犯意聯絡與行為分擔，為共同正犯，應依刑法第
    28條規定論處。查被告2人均係原住民，為獵打飛鼠而共同
    持有上開扣案之氣體動力式鋼管槍欲往臺北縣平溪鄉山區打
    獵，其犯後坦承犯行、態度良好，已深自表示後悔之意，本
    院認確有法重情輕之感，爰依刑法第59條之規定酌減其刑。
    爰審酌被告2人持有氣體動力式鋼管槍對社會治安所生之危
    害非輕，惟其犯後態度尚稱良好等一切情狀，量處如主文所
    示之刑，並就罰金部分諭知易服勞役之折算標準。又被告2
    人均無任何前科紀錄，有臺灣高等法院被告前案紀錄表在卷
    可參，其受此次罪刑之宣告當無再犯之虞，依刑法第74條第
    1 項第1款之規定宣告緩刑3年，以勵自新。扣案之可發射金
    屬具有殺傷力之氣體動力式鋼管槍1把（槍枝管制編號00000
    00000號，含瓦斯鋼瓶1個），係屬非經許可不得持有之違禁
    物，不問屬於犯人與否，應依刑法第38條第1項第1款之規定
    宣告沒收之；至於不具殺傷力之鋼管槍1把（槍枝管制編號
    0000000000號，含瓦斯鋼瓶1個）、6mm鋼珠彈135顆，均非
    屬違禁物，亦非被告供本案犯罪所用之物，均不予宣告沒收
    。
據上論斷，應依刑事訴訟法第299條第1項前段，槍砲彈藥刀械管
制條例第8條第4項，刑法第11條前段、第28條、第59條、第42條
第3項前段、第74條第1項第1款、第38條第1項第1款，判決如主
文。
本案經檢察官甲○○到庭執行職務。
中    華    民    國    97    年    7    月    4    日
                  刑事第四庭審判長法  官    齊  潔
                                  法  官    王慧惠
                                  法  官    何怡穎
以上正本證明與原本無異。
如不服本判決應於收受本判決後10日內向本院提出上訴書狀，其
未敘述上訴理由者，並得於提起上訴後10日內向本院補提理由書
狀（均須按他造當事人之人數附繕本）「切勿逕送上級法院」。
中    華    民    國    97    年    7    月    4    日
                                  書記官    鄭梅君
附錄所犯法條：
槍砲彈藥刀械管制條例第8條第4項
未經許可，持有、寄藏或意圖販賣而陳列第1項所列槍枝者，處3
年以上10年以下有期徒刑，併科新臺幣700萬元以下罰金。


司法院資訊處製作；財團法人民間司法改革基金會備份。
